---
title: "Euclides"
author: "Mariana C. G. dos Santos - Graduanda em Matemática (UFV)"
date: "27 de agosto de 2019"
output:
  html_document:
    fig_caption: yes
    force_captions: yes
    highlight: pygments
    toc: yes
    #Sumário flutuante
    #toc_float: true
    #numerar seções
    number_sections: true
    #Mostrar ou esconder os códigos (show ou hide)
    code_folding: hide
    #Diversos modelos de documentos ver outros em http://bootswatch.com/
    theme: united
bibliography: bibfile.bib    
#  pdf_document:
#    fig_caption: yes
#    keep_tex: yes
#    number_sections: yes
comments: yes
tags: [elementos,euclides,alexandria]
---

***

```{r,echo = FALSE}
options(OutDec=",")
```

```{r setup, include=FALSE}
knitr::opts_chunk$set(echo = TRUE)
```

# Introdução

<p style="text-align: justify;">
Neste post eu conto um pouco da história de Euclides, autor do livro "Os Elementos" @birnbaum1969new, @dos2010estimaccao, @Romeiro2014 e @SanchezBenites. 
</p>

#Mensagem Final e Agradecimento

Agradeço ao fulano de tal pela valiosa ajuda na confecção desta apresentação e também agradeço ao ciclano pela oportunidade e pelo incentivo ao grupo! De acordo com Mario Sergio Cortella: 

"Há três caminhos para o sucesso:

1- Ensinar o que se sabe - Generosidade Mental

2- Praticar o que se ensina - Coerência Ética

3- Perguntar o que se ignora - Humildade Intelectual"

    
#Referências 

